【裁判字號】    95,裁,2274
【裁判日期】    951013
【裁判案由】    進口貨物核定完稅價格
【裁判全文】
最  高  行  政  法  院  裁  定
                                     95年度裁字第02274號
上  訴  人  黃翔即華山貿易商行
被 上訴 人  財政部基隆關稅局
代  表  人  李榮達
上列當事人間因進口貨物核定完稅價格事件，上訴人對於中華民
國94年4月27日臺北高等行政法院93年度訴字第1792號判決，提
起上訴。本院裁定如下：
    主  文
上訴駁回。
上訴審訴訟費用由上訴人負擔。
    理  由
一、按對於高等行政法院判決之上訴，非以其違背法令為理由，
    不得為之，行政訴訟法第242條定有明文。同法第243條第1
    項規定，判決不適用法規或適用不當者，為違背法令；而判
    決有第243條第2項所列各款情形之一者，其判決當然違背法
    令。又提起上訴，應以上訴狀表明上訴理由並應添具關於上
    訴理由之必要證據，復為同法第244條第1項第4款及第2項所
    明定。準此，當事人提起上訴，如以原審判決有行政訴訟法
    第243條第1項不適用法規或適用不當為理由時，其上訴狀應
    有具體之指摘，並揭示該法規之條項或其內容；如以原審判
    決有第243條第2項所列各款情形之當然違背法令為理由時，
    其上訴狀應揭示合於該款之事實。如上訴狀未依此項方法表
    明，或其所表明者，顯與上開法條規定之情形不相合時，即
    難認為已對原審判決之違背法令有具體之指摘，其上訴自難
    認為合法。
二、按上訴人前於民國（下同）92年4月3日委由友國報關股份有
    限公司向被上訴人報運進口韓國、香港製成衣等乙批（報單
    號碼第AA/92/1597/0006號）計85項，經被上訴人依行為時
    關稅法第14條第1項規定，按其申報之事項，先行徵稅驗放
    （並同時抽取樣本），事後（再按抽取之樣本與上訴人之報
    關資料比對）加以審查。而被上訴人審查結果，認為上訴人
    申報進口交易價格過低，依行為時關稅法第25條第5項之規
    定（即「海關對納稅義務人提出之交易文件或其內容之真實
    性或正確性存疑，納稅義務人未提出說明或提出說明後，海
    關仍有合理懷疑者，視為無法按本條規定核估其完稅價格」
    ），無法據為認定完稅價格之依據，乃依行為時關稅法第31
    條之規定，按財政部關稅總局驗估處（下稱驗估處）查價結
    果，改以原申報價格乘以三倍核估上開進口貨物之完稅價格
    ；並據以對上訴人增估補稅新臺幣（下同）252,516元。上
    訴人因此對增估之補稅款提起行政爭訟。而其爭執之重點不
    在於「有關完稅價格之認定，被上訴人無權按其申報之進口
    報價予以調高」，而係在於「被上訴人對完稅價格之認定過
    程過於草率，因此其認定結果有誤」。原審則以上開貨物之
    採樣符合關稅法第19條第1項及進出口貨物查驗準則第33條
    之規定，並無違法而駁回上訴人於原審之訴。
三、上訴人之上訴意旨與起訴時之主張內容大體相同，不外謂：
    「本件承辦人員就上訴人依財政部關稅局要求所提供系爭來
    貨之商業發票不予採信，卻找所謂專業商用鑑價方式核定價
    格，而不請駐外單位協助調證，有違法律上誠信、信賴保護
    之原則」云云。
四、經核本案上訴意旨既然集中在「完稅價格之認定過程」，則
    其指摘原判決採信被上訴人之認定結果違法時，必須具體指
    明違法內容為何，例如(1)貨品之抽樣違反統計學上要求之抽
    樣標準；(2)從抽樣所獲致之樣本數量不足以進行統計推論（
    變異程度過大）；(3)對樣本進行價格判定者之鑑定者不具鑑
    價專業能力；(4)對樣本進行價格判定者之鑑定者立場上之公
    正性（因為與其有特殊關係以致）值得懷疑等等，而且以上
    各點爭議內容還須配合與卷證資料配合之「人事時地」等具
    體事實，以配合法律審法院之審查作業。不得以「有無駐外
    單位協助調證」等空泛之詞為據，是以難認上訴人於上訴狀
    所表明者，與行政訴訟法第243條規定之情形相當，揆之首
    揭規定，本件上訴為不合法，應予駁回。
四、依行政訴訟法第249條第1項前段、第104條、民事訴訟法第
    95條、第78條，裁定如主文。
中    華    民    國    95    年    10    月    13    日
                  第五庭審判長法  官  鄭  淑  貞
                              法  官  黃  合  文
                              法  官  吳  明  鴻
                              法  官  鄭  小  康
                              法  官  帥  嘉  寶
以  上  正  本  證  明  與  原  本  無  異
中    華    民    國    95    年    10    月    14    日
                              書記官  阮  桂  芬


司法院資訊處製作；財團法人民間司法改革基金會備份。
